【裁判字號】    97,訴,364
【裁判日期】    971030
【裁判案由】    違反毒品危害防制條例
【裁判全文】
臺灣花蓮地方法院刑事判決               97年度訴字第364號
公  訴  人  臺灣花蓮地方法院檢察署檢察官
被      告  甲○○
上列被告因違反毒品危害防制條例案件，經檢察官提起公訴（97
年度偵字第704號、毒偵字第231號），被告於準備程序中為有罪
之陳述，經本院改以簡式審判程序，並判決如下：
    主  文
甲○○施用第一級毒品，累犯，處有期徒刑玖月。扣案之吸食器
壹組（含橡皮接頭壹個、吸管肆個、橡皮管壹條、玻璃瓶壹個）
、玻璃球貳個、打火機壹個、橡皮束帶壹條、注射針筒參支，均
沒收之。
    事  實
一、甲○○前有肅清煙毒條例之前案紀錄，於民國89年間因施用
    毒品案件，經本院裁定送勒戒處所施以觀察、勒戒後，認無
    繼續施用毒品之傾向，經臺灣花蓮地方法院檢察署檢察官為
    不起訴處分後，於94年間又因施用毒品案件，經本院判處有
    期徒刑7月確定，嗣於95年11月3日執行完畢。詎其仍未戒除
    毒癮，明知海洛因、安非他命分別係毒品危害防制條例所稱
    之第一、二級毒品，不得非法持有及施用，竟基於施用第一
    級毒品海洛因、第二級毒品安非他命之犯意，於97年1 月27
    日晚上11時許，在花蓮縣吉安鄉○○路之黃昏市場旁，將海
    洛因、安非他命混合放進吸食器內，以火燒烤吸食其煙霧之
    方式，同時非法施用海洛因、安非他命1次，嗣於翌日6時58
    分許，為警持本院核發之搜索票至其位於花蓮縣鳳林鎮○○
    路○段191號住處搜索，當場查獲其所有供（但非專供）施用
    毒品之器具吸食器1組（含橡皮接頭1個、吸管4個、橡皮管1
    條、玻璃瓶1個）、橡皮束帶1條、打火機1個、注射針筒3支
    、玻璃球2個及與本案無關之殘渣袋1包等物，並經其同意採
    集其尿液送驗結果呈鴉片類、安非他命類陽性反應，而查悉
    上情。
二、案經東部地區巡防局第八三案巡大隊、花蓮縣警察局吉安分
    局報告臺灣花蓮地方法院檢察署檢察官偵查起訴。
    理  由
一、上揭事實，業據被告於甲○○警詢、偵訊及本院調查、審理
    時坦承不諱，且被告於上開時、地為警查獲所採尿液送請慈
    濟大學檢驗結果，分別呈嗎啡（海洛因屬嗎啡類毒品）及甲
    基安非他命、安非他命陽性反應等情，有慈濟大學濫用藥物
    檢驗中心檢驗總表、毒品案件尿液檢體採集送驗紀錄表等在
    卷可證，復有其所有供（但非專供）施用毒品之器具吸食器
    1組（含橡皮接頭1個、吸管4個、橡皮管1條、玻璃瓶1 個）
    、橡皮束帶1條、打火機1個、注射針筒3支、玻璃球2個等物
    扣案可稽。是被告前開施用第一、二級毒品之犯行，事證明
    確，堪以認定。
二、又被告前於89年間因施用毒品案件，經本院裁定送勒戒處所
    施以觀察、勒戒後，認無繼續施用毒品之傾向，經臺灣花蓮
    地方法院檢察署檢察官為不起訴處分後，於94年間又因施用
    毒品案件，經本院判處有期徒刑7月確定，嗣於95年11月3日
    執行完畢等情，有臺灣高等法院被告前案紀錄表乙份在卷足
    憑，被告雖於初犯經觀察、勒戒釋放後，5 年後再犯本件施
    用毒品罪，但其於5 年內已有再犯施用毒品案件經依法追訴
    處罰之前科，是自無庸再經觀察、勒戒及強制戒治之必要，
    應由檢察官逕行起訴，是被告前開施用第一、二級毒品之罪
    證明確，應依法論科。
三、按海洛因、安非他命分別係毒品危害防制條例第2條第2項第
    1、2款所稱之第一、二級毒品。核被告於上開時、地同時非
    法施用海洛因、安非他命1 次之行為，係犯毒品危害防制條
    例第10條第1項之施用第一級毒品罪及同條例第10條第2項之
    施用第二級毒品罪，被告施用前持有第一級毒品海洛因、第
    二級毒品安非他命之低度行為，為其施用第一、二級毒品之
    高度行為所吸收，均不另論處。又被告將海洛因、安非他命
    混合後同時施用，係一行為觸犯上開2 罪名，為想像競合犯
    ，應依刑法第55條之規定，從一較重之施用第一級毒品罪處
    斷。又被告前於94年間因施用毒品案件，經本院判處有期徒
    刑7月確定，嗣於95年11月3日執行完畢等情，有臺灣高等法
    院被告前案紀錄表在卷可查，其受有期徒刑執行完畢後， 5
    年內故意再犯本件有期徒刑以上之罪，為累犯，應依刑法第
    47 條第1項之規定加重其刑。爰審酌被告前經觀察、勒戒之
    戒毒療程，猶未能戒斷毒癮，仍繼續同時施用海洛因、安非
    他命，戕害自身健康，漠視法令禁制，併其犯後坦承犯行，
    態度尚佳，及其犯罪動機、手段等一切情狀，量處如主文所
    示之刑，以示儆懲。
四、至扣案之吸食器1組（含橡皮接頭1個、吸管4個、橡皮管1條
    、玻璃瓶1個）、橡皮束帶1條、打火機1個、注射針筒3支、
    玻璃球2 個等物，均係被告所有供（但非專供）施用毒品之
    器具，業據被告供承在卷，自應依刑法第38條第1項第2款之
    規定，併予宣告沒收。至扣案含有不明粉末殘渣之塑膠袋 1
    個，被告辯稱係其服用治療骨刺藥粉剩餘之殘渣袋，因無證
    據證明該粉末係為海洛因或安非他命等毒品，又非屬違禁物
    ，爰不為沒收銷燬之諭知，併此敘明。
據上論斷，應依刑事訴訟法第273條之1第1項、第299條第1 項前
段，毒品危害防制條例第10條第1項、第2項，刑法第11條前段、
、第55條、第47條第1項、第38條第1項第2款，判決如主文。
本案經檢察官張立中到庭執行職務。
中    華    民    國    97    年    10    月    30    日
                        刑事第三庭    法  官  許乃文
上列正本證明與原本無異。
如對本判決不服，應於送達後10日內，向本院提出上訴狀。（上
訴狀應記載具體上訴理由並應抄附繕本）
中    華    民    國    97    年    10    月    30    日
                                      書記官
附錄本判決論罪之法律條文：
毒品危害防制條例第10條：
施用第一級毒品者，處 6 月以上 5 年以下有期徒刑。
施用第二級毒品者，處 3 年以下有期徒刑。


司法院資訊處製作；財團法人民間司法改革基金會備份。
